臺灣臺北地方法院交通事件裁定　　　　 96年度交聲字第956號
原處分機關　臺北市交通事件裁決所
異　議　人
即受處分人　甲○○
　　　　　　　　　　　號5樓
上列受處分人因違反道路交通管理處罰條例案件，對於臺北市交
通事件裁決所中華民國96年8月1日所為之處分（原處分案號：北
市裁四字第裁22-AEV738151號）聲明異議，本院裁定如下：
    主  文
異議駁回。
    理  由
一、按汽車駕駛人於行駛道路時，使用手持式行動電話進行撥接
    或通話者，處新台幣（下同）3000元罰鍰，道路交通管理處
    罰條例第31條之1第1項定有明文。
二、本件異議人即受處分人甲○○於民國96年5月3日17時55分許
    ，駕駛車號6N－6876號自小客車，行經臺北市市○○道○段
    213 號前，遭臺北市政府警察局松山分局民有派出所警員舉
    發汽車駕駛人於行駛道路時，使用手持式行動電話進行接聽
    之違規，原處分機關依道路交通管理處罰條例上開規定裁處
    罰鍰3000元，此有臺北市政府警察局舉發違反道路交通管理
    事件通知單一紙、臺北市交通事件裁決所96年8月20日北市
    裁三字第09639206200號函、臺北市政府警察局松山分局96
    年9月14日北市警松分交字第09635283600號函、臺北市交通
    事件裁決所96年8月1日北市裁四字第裁22－AEV738151 號裁
    決書一紙附卷可稽。
三、異議意旨略以：異議人當日駕車行經臺北市市○○道○段213
    號前之時，並未撥打或接聽行動電話，依查獲之值勤警員所
    言，在異議人上開車輛距離值勤員警50公尺時，即已見到異
    議人手持行動電話使用中，而距離50公尺時，實際上不可能
    看到車內駕駛人之動作，故值勤警員所言顯然不實，另異議
    人從未用左手打手機，開單員警竟言看到其以左手使用手機
    ，顯與事實不符，由上可知，異議人確未於汽車行駛中使用
    手機，不應受罰云云。
四、經查：異議人並不否認於前揭時、地遭臺北市政府警察局松
    山分局警員舉發違規，經臺北市政府警察局松山分局民有派
    出所警員丙○○於本院調查時，以具結擔保其供述之真實性
    ，並在負擔偽證罪之心理狀態下證稱：「在市○○道時我與
    另一個巡佐乙○○○在那裡做路檢，在上述期間我們攔阻異
    議人，方向屬東向西的方向，那時我遠遠看到異議人開車時
    以左手，與他約距離50公尺我看到異議人在講電話，一直到
    經過我們面前才把手機放在旁邊。」、「不認識，沒有恩怨
    。」等語。按證人丙○○乃執法人員，其並到庭在本院面前
    以言詞供述本件之待證事實（即受處分人有前開違規事實）
    ，本院由其上開證詞已得有受處分人確有上開違規行為之心
    證，且於本件卷存證據資料內並無任何積極證據足以證明證
    人丙○○上開證詞係屬虛偽（距離50公尺是證人主觀臆測者
    ，不可以之為確實之距離），亦無足以令人顯信證人之證述
    為不可採之品性證據或前科證據存在，本院自不得僅以證人
    係本件開單告發受處分人之員警而全盤抹煞其在訴訟上所具
    有之原證人資格，且警察掣單舉發違反道路交通管理處罰條
    例所列之違規事實，本質上為行政處分，係公務員基於職務
    上之權力，依法就特定之具體事件所為之具公法上效果之單
    方面行政行為，基於公務員為公法上行為具有公信力之原則
    ，該行政行為當可被推定為真正，其據以依法處分之事實認
    定亦為正確無誤，若謂公務員一切行政行為均需預留證據以
    證其實，則國家行政勢必窒礙難行，據此，刑事訴訟法就犯
    罪證據有關之規定中與屬行政秩序罰之交通違規裁罰本質不
    合之部分，自不在準用之列，況本院經查亦無任何證據足資
    證明證人有捏造事實違法取締之情事，則執勤員警本其維護
    交通秩序、安全職責所為之舉發，自應受到合法、正確之推
    定。況本件另一證人乙○○○即與丙○○當時一起值勤之巡
    佐亦到庭具結作證，證稱：有，我舉發完後，我看到他們兩
    位起爭執，我就走過去，大離5公尺左右，一個說有，一個
    說沒有，我聽到異議人說他沒有接聽也沒有撥打，他只是把
    手機拿在手上。若異議人未使用手機，何以要將手機拿在手
    上？益證丙○○之證詞為真實。故本件事證明確，異議人確
    有前開違規行為堪以認定。
五、綜上所述，異議人確有在前揭時地駕車使用手持式行動電話
    進行接聽之違規行為，應堪採認。原處分機關依前揭道路交
    通管理處罰條例第31條之1第1項之規定，就受處分人前開行
    為裁處罰鍰3000元，核無違誤，本件受處分人之異議為無理
    由，應予駁回。
六、據上論斷，應依道路交通案件處理辦法第19條，裁定如主文
    。
中　　華　　民　　國　　96　　年　　11　　月　　30　　日
　　　　　　　　　　　　交通法庭  法　官張文俊
以上正本證明與原本無異。
如不服本裁定，應於裁定送達後5日內向本院提出抗告狀。
                             書記官  陳鳳瀴
中　　華　　民　　國　　96　　年　　12　　月　　3　　 日
